---
title: "Análisis Bivariante"
author: "Carles Pascual i Sivera"
date: "`r Sys.Date()`"
output: html_document
---

```{r setup, include=FALSE}
knitr::opts_chunk$set(echo = TRUE)
```

# Introducción

En este fichero vamos a comparar la frecuencia cardíaca del feto y la materna. Además buscar posibles diferencias en el ritmo cardíaco materno dependiendo de la actividad uterina. Otro análisis que vamos a hacer es mirar las diferencias entre la presión arterial sistólica y la diastólica.

# Configuración del los bloques (*Chunks*)

Configuramos los bloques de código.

```{r setup, cache = F, echo = F, message = F, warning = F, tidy = F}


# CONFIGURACIÓN GENERAL
library(knitr)
options(width = 100)

# Opciones generales de los chucks. Se utilizarán salvo cambios en el chunk
opts_chunk$set(echo=F, message = F, error = F, warning = F, comment = NA, fig.align = 'center', dpi = 200, tidy = F, cache.path = '.cache/', fig.path = './figura/')

# Opciones generales de dígitos cuando se incluyen tablas
#options(xtable.type = 'html')
knit_hooks$set(inline = function(x) {
  
  if(is.numeric(x)) {
    round(x, getOption('digits'))
  } else {
    paste(as.character(x), collapse = ', ')
  }
})
#knit_hooks$set(plot = knitr:::hook_plot_html)
```

# Instalación automática de paquetes

Tenemos esta parte para instalar los paquetes necesarios si es que el usuario no los tiene.

```{r}

# Especificamos las librerías necesarias en esta lista

packages = c("tidyverse","knitr","ggplot2","plotly")

#use this function to check if each package is on the local machine
#if a package is installed, it will be loaded
#if any are not, the missing package(s) will be installed and loaded
package.check <- lapply(packages, FUN = function(x) {
  if (!require(x, character.only = TRUE)) {
    install.packages(x, dependencies = TRUE,repos='http://cran.rediris.es')
  }
  library(x, character.only = TRUE)
})

#verify they are loaded
search()

```

#Leer ficheros binarios

En este apartado tenemos las funciones que nos permitiran leer los ficheros binarios usando la ruta

```{r}
LeerCabDig <- function(ruta) {
  #Nombramos las varibles que debe tener esta cabezera
  NomVar <- c("Dia",
              "Mes",
              "Anyo",
              "Hor",
              "Min",
              "Seg",
              "FrecMuestreo",
              "NumCanales")
  #Usamos file.path para añadir el nombre de fichero que nos interesa leer
  RD <- file.path(ruta, "cabecera_FicheroDigital.dat")
  
  #Creamos la varible que nos permita conectar con el fichero
  FichD <- file(RD, "rb")#rb es usado para indicar que es binario
  #Leemos la línea
  CabDigi <- readBin(
    FichD,
    what = integer(),
    signed = F, #indicamos que los datos son sin signo
    n = 8, #Se tratan de 8 varibles
    size = 1 #Como los datos son almacenados en 8bits lo que es 1 byte, por lo tanto size debe ser 1
  )
  Cab <- data.frame(t(CabDigi)) #Creamos un dataframe con los datos de la cabecera
  
  
  names(Cab) <- NomVar #Cambiamos los nombres
  
  close(FichD) #Cerramos el fichero
  
  
  return(Cab) #Devolvemos el data frame
  
}

LeerCabAna <- function(ruta) {
  #Declaramos el nombre de las varibles
  NomVar <- c(
    "Dia",
    "Mes",
    "Anyo",
    "Hor",
    "Min",
    "Seg",
    "ResolADC",
    "VolatageMax",
    "VoltageMin",
    "FrecMuestreo"
  )
  #Como en el caso anterior usamos el mismo metodo para leer el fichero
  RD <- file.path(ruta, "cabecera_FicheroAnalogico.dat")
  Fich <- file(RD, "rb")
  #Similar a lo de antes, pero cambia un poco, ya que el fichero, pero debemos
  #de tener en cuenta que los datos tiene un formato un poco peculiar
  CabA1 <- readBin(Fich,what = integer(),
                   signed = F,n = 7,#las 7 primeras variables deben de leerser primero
                   size = 1)#Esto se guardan en un byte
  CabA2 <- readBin(Fich,what = integer(),
                   n = 3,#El resto de variables tienen el otro formato
                   size = 2)#se almacenan en 2 bytes(16 bits)
  Cab <- data.frame(matrix(c(CabA1, CabA2), #Concatenamos las dos y generamos un data frame
                           nrow = 1))
  
  
  names(Cab) <- NomVar #Cambiamos el nombre de las varibles
  
  
  close(Fich) #Cerramos el fichero
  
  return(Cab) #Devolvemos el data frame
}

LeerFicheroAnalogico <- function(ruta) {
  Nvar <- "mv" #Nombre de la varible
  #Leemos el fichero usando el procedimeinto habitual
  RD <- file.path(ruta, "ficheroAnalogico.dat")
  N <- file.size(RD)
  fich <- file(RD, "rb")
  #Leemos todo el fichero con los datos en formato de 2 bits
  ContFich <- readBin(fich,what = integer(),
                      n = N,size = 2, signed = F)
  Cont <- data.frame(ContFich) #Creamos un dataframe
  names(Cont) <- Nvar #Cambiamos el nombre
  close(fich) #Cerramos fichero
  return(Cont) #Devolvemos el dataframe
}

LeerFicheroDigital <- function(ruta) {
  #Declaramos el nombre de las varibles.
  NVar <- c("HR1", "HR2", "MHR",
            "TOCO", "SPO2",
            "VCP", "Ps",
            "Pd", "Pm")
  #Hacemos el procedimiento habitual
  RD <- file.path(ruta, "ficheroDigital.dat")
  fich <- file(RD, "rb")
  N <- file.size(RD) #Obtenemos el tamaño del fichero para poder leerlo todo
  
  ContFich <- readBin(fich,what = integer(),
                      n = N , size = 1, signed = F)#Leemos todo, y los datos son en formato de 1 bits
  cont <-data.frame(matrix(ContFich, ncol = length(NVar), 
                           byrow = T))
  names(cont) <- NVar #Cabiamos el nombre de las variables
  close(fich)
  return(cont) #Devolvemos el data frame
  
}

ObData <- function(ruta){
  CaDi <- LeerCabDig(ruta)
  DfDigital <- LeerFicheroDigital(ruta)

  CaAna <- LeerCabAna(ruta)
  DfAna <- LeerFicheroDigital(ruta)
  
  return(list(CaDi,DfDigital, CaAna, DfAna))
} 

```

Ahora procederemos a leer los ficheros de la carpeta data

```{r}
#Declaramos las rutas donde estan los datos de los pacientes
rutas <- c("data/data/0519xxxiii14/06_02_2023/14.20.34",
           "data/data/0795xalvii8a7/27_09_2022/10.11.00",
           "data/data/0795xalvii8a7/27_09_2022/10.11.12",
           "data/data/1059xlxveei79_ECGf2/27_09_2022/14.42.29_III_ECGyEXTyRESTO",
           "data/data/ecg5_210xlxi81_IP_39_eBR_BRP_720/12.31.15",
           "data/data/ecg5_210xlxi81_IP_39_eBR_BRP_720/12.49.57"
           )

#Ahora obtenemos los datos de cada paciente.

Pas1 <- ObData(rutas[1])
Pas2 <- ObData(rutas[2])
Pas3 <- ObData(rutas[3])
Pas4 <- ObData(rutas[4])
Pas5 <- ObData(rutas[5])
Pas6 <- ObData(rutas[6])

```

Ahora vamos a unirlo todo:

```{r}

Pas1[[2]] #Podemos ver que el dataframe del paciente 1 tiene varias muestras por lo que para este caso podemos ver que podemos usar la media para representar cada una de las variables

#Usaremos la media para crear el df que usaremos, ya que así será más facil hacer los gráficos
summary(Pas1[[2]])
summary(Pas1[[4]])

summary(Pas2[[2]])
summary(Pas2[[4]])

summary(Pas3[[2]])
summary(Pas3[[4]])

summary(Pas4[[2]])
summary(Pas4[[4]])

summary(Pas5[[2]])
summary(Pas5[[4]])

summary(Pas6[[2]])
summary(Pas6[[4]])

res1 <- Pas1[[2]] %>% 
  summarise(across(everything(), mean))
res1
res1_2 <-  Pas1[[4]] %>% 
  summarise(across(everything(), mean))
res1_2

res1_3 <- Pas1[[1]]
res1_3

res1_4 <- Pas1[[3]]
res1_4

pas1 <- data.frame(res1,res1_2,res1_3, res1_4[7:10])
pas1

#Ahora hacemos lo mismo con cada paciente
#pas2
#Obtenemos las media
res2 <- Pas2[[2]] %>% 
  summarise(across(everything(), mean))
res2
res2_2 <-  Pas2[[4]] %>% 
  summarise(across(everything(), mean)) 
res2_2

res2_3 <- Pas2[[1]]
res2_3

res2_4 <- Pas2[[3]]
res2_4

pas2 <- data.frame(res2,res2_2,res2_3, res2_4[7:10]) #Creamos el df
pas2

#Pas 3

res3 <- Pas3[[2]] %>% 
  summarise(across(everything(), mean))
res3
res3_2 <-  Pas3[[4]] %>% 
  summarise(across(everything(), mean))
res3_2

res3_3 <- Pas3[[1]]
res3_3

res3_4 <- Pas3[[3]]
res3_4

pas3 <- data.frame(res3,res3_2,res3_3, res3_4[7:10])#Creamos el df
pas3

#Pas 4

res4 <- Pas4[[2]] %>% 
  summarise(across(everything(), mean))
res4
res4_2 <-  Pas4[[4]] %>% 
  summarise(across(everything(), mean))
res4_2

res4_3 <- Pas4[[1]]
res4_3

res4_4 <- Pas4[[3]]
res4_4

pas4 <- data.frame(res4,res4_2,res4_3, res4_4[7:10]) #Creamos el df
pas4

#Pas 5

res5 <- Pas5[[2]] %>% 
  summarise(across(everything(), mean))
res5
res5_2 <-  Pas5[[4]] %>% 
  summarise(across(everything(), mean))
res5_2

res5_3 <- Pas5[[1]]
res5_3

res5_4 <- Pas5[[3]]
res5_4

pas5 <- data.frame(res5,res5_2,res5_3, res5_4[7:10]) #Creamos el df
pas5

#Pas 6

res6 <- Pas6[[2]] %>% 
  summarise(across(everything(), mean)) #Obtenemos las media
res6
res6_2 <-  Pas6[[4]] %>% 
  summarise(across(everything(), mean))
res6_2

res6_3 <- Pas6[[1]]
res6_3

res6_4 <- Pas6[[3]]
res6_4

pas6 <- data.frame(res6,res6_2,res6_3, res6_4[7:10]) #Creamos el df
pas6


df <-rbind(pas1,pas2,pas3,pas4,pas5,pas6) #Creamos el df definitivo
df 

#Por ultimo uniremos los registros para crear fecha y hora
df$Fecha <- paste(df$Dia, df$Mes, df$Anyo, sep = "/") #Usamos paste para crear la varible fecha
df$Hora <- paste(df$Hor, df$Min, df$Seg, sep = ":") #Usamos paste para crear la varible hora
df <- df %>%
  select(-c(Dia, Mes, Anyo, Hor, Min, Seg)) #Quitamos las variables que ya nos sirven
df

```

```{r}
str(df)
```

## Comparación de latidos por minuto del feto y de la madre.

```{r}
# Transformar los datos a formato data frame
datos <- data.frame(x = rep(df$MHR, 2),
                         y = c(df$HR1, df$HR2),
                         variable = rep(c("HR1", "HR2"), each = nrow(df)))

# Crear un gráfico de línea con una línea para cada variable
grafico <- ggplot(data = datos, aes(x = x, y = y, color = variable)) +
  geom_line() +
  labs(x = "Latidos por minuto maternos", y = "Latidos por minuto del feto", title = "Comparación entre los latidos por minuto maternos y los fetales")

grafico1 <- ggplotly(grafico)
grafico1

ggsave(filename = "madres_fetales_grafico.jpg", plot = grafico)
tabla <-  table(df$HR1, df$MHR)
tabla
```

Cómo podemos observar el número de latidos por minuto del feto es mayor que el número de latidos de la madre. Y que conforme aumentan los latidos maternos, podemos observar que los fetales lo hacen. Así que podemos llegar a la conclusión que a priori, los latidos fetales dependen de los latidos maternos.

## Búsqueda de variaciones en el ritmo cardíaco materno dependiendo del nivel de actividad uterina.

```{r}
tabla <-  table(df$TOCO, df$MHR)
tabla

grafico <- ggplot(data = df, aes(x = MHR, y = TOCO, color = "red")) +
  geom_point() +
  labs(x = "Latidos por minuto maternos", y = "Presión uterina", title = "Comparación entre los latidos por minuto maternos y la presión uterina")

ggplotly(grafico)

ggsave(filename = "madres_utero_grafico.jpg", plot = grafico)
```

A priori se puede observar que el valor más alto de la presión uterina se relaciona con el valor más alto de los latidos por minuto maternos. Sin embargo, aunque en general se pueda observar esa relación, hay una observación la cual se sale de la norma que queremos demostrar ya que tiene unos latidos por minuto altos pero, a pesar de esto, no tiene un valor de la presión uterina elevado. Así que podemos llegar a la conclusión de que la persión uterina influye a la hora de subir los latidos por minuto maternos, pero que es un factor no la causa principal.

## Variaciones entre la presión arterial sistólica y la diastólica.

```{r}
tabla <-  table(df$Ps, df$Pd)
tabla

grafico <- ggplot(data = df, aes(x = Ps, y = Pd, color = "red")) +
  geom_point() +
  labs(x = "Presión sistólica", y = "Presión diastólica", title = "Comparación entre la presión sistólica y la diastólica")

ggplotly(grafico)

ggsave(filename = "sistólica_diastólica_grafico.jpg", plot = grafico)
```

Según la [Biblioteca Nacional de Medicina](https://medlineplus.gov/spanish/ency/article/000468.htm) los valores de la presión sistólica deben estar inferiores a 120 y la diastólica debe estar por debajo de 80. Las 2 observaciones que tienen valores, 1 tiene la presión sistólica y diastólica dentro del rango; en cambio, la otra observación si tiene una presión arterial sistólica más alta que la recomendable.

Cuando la presión arterial no está bien controlada, puede provocar los siguientes problemas:

-   Sangrado de la aorta, el vaso sanguíneo grande que irriga el abdomen, la pelvis y las piernas.

-   [Enfermedad renal crónica](https://medlineplus.gov/spanish/ency/article/000471.htm).

-   Ataque al corazón e [insuficiencia cardíaca](https://medlineplus.gov/spanish/ency/article/000158.htm).

-   Riego sanguíneo deficiente a las piernas.

-   [Problemas con la visión](https://medlineplus.gov/spanish/ency/article/000999.htm).

-   [Accidente cerebrovascular](https://medlineplus.gov/spanish/ency/patientinstructions/000341.htm).

## Comparación entre las pulsaciones por minuto en mujeres embarazadas y mujeres no embarazadas en su rango de edad.

```{r}
data_heart <- read.csv("data/data/archive/heart.csv")
data_dis <- read.csv("data/data/archive/Heart_Disease_Prediction.csv")

cor <- data_heart %>% select(c(sex, age, thalachh)) %>% filter(sex == 0) %>% filter(age <= 45)

cor2 <- data_dis %>% select(c(Sex, Age, Max.HR)) %>% filter(Sex == 0) %>% filter(Age <= 45)
```

```{r}

grafico <-ggplot(df, aes(MHR)) +
  geom_line(aes(y = MHR)) +
  xlab("Heart Rate")
grafico

grafico1 <-ggplot(cor, aes(thalachh)) +
  geom_line(aes(y = thalachh)) +
  xlab("Heart Rate")

grafico2 <-ggplot(cor2, aes(Max.HR)) +
  geom_line(aes(y = Max.HR)) +
  xlab("Heart Rate")

ggplotly(grafico)
ggplotly(grafico1)
ggplotly(grafico2)

ggsave(filename = "madres_hr_grafico.jpg", plot = grafico)
ggsave(filename = "mujeres_grafico.jpg", plot = grafico1)
ggsave(filename = "mujeres1_grafico.jpg", plot = grafico2)
```
