---
title: "Trabajo final"
author: "López Llorens Sandra,Pascual Sivera Carles, Pedroza De Jesús David Alejandro, Piquero Moreno Víctor "
date: "`r Sys.Date()`"
output:
  html_document:
    echo: yes
    number_sections: yes
    theme: lumen
    toc: yes
  pdf_document:
    toc: yes
    toc_depth: 3
  html_notebook:
    echo: yes
    number_sections: yes
    toc: yes
params:
  lang: ES
lang: "`r switch(params$lang, ES = 'es-ES', EN = 'en-US')`"
subtitle: "Tratamiento de Datos. Grado en Ciencia de Datos- UV"
language:
  label:
    fig: 'Figura '
    tab: 'Tabla '
    eq: 'Ecuación '
    thm: 'Teorema '
    lem: 'Lema '
    def: 'Definición '
    cor: 'Corolario '
    prp: 'Proposición '
    exm: 'Ejemplo '
    exr: 'Ejercicio '
    proof: 'Demostración. '
    remark: 'Nota: '
    solution: 'Solución. '
---

# Introducción

En este fichero vamos analizar los datos pacientes que han usado un electro cardiograma


# Configuración del los bloques (*Chunks*)

Configuramos los bloques de código.

```{r setup, cache = F, echo = F, message = F, warning = F, tidy = F}


# CONFIGURACIÓN GENERAL
library(knitr)
options(width = 100)

# Opciones generales de los chucks. Se utilizarán salvo cambios en el chunk
opts_chunk$set(echo=F, message = F, error = F, warning = F, comment = NA, fig.align = 'center', dpi = 200, tidy = F, cache.path = '.cache/', fig.path = './figura/')

# Opciones generales de dígitos cuando se incluyen tablas
#options(xtable.type = 'html')
knit_hooks$set(inline = function(x) {
  
  if(is.numeric(x)) {
    round(x, getOption('digits'))
  } else {
    paste(as.character(x), collapse = ', ')
  }
})
#knit_hooks$set(plot = knitr:::hook_plot_html)
```

# Instalación automática de paquetes

Tenemos esta parte para instalar los paquetes necesarios si es que el usuario no los tiene.

```{r}

# Especificamos las librerías necesarias en esta lista

packages = c("tidyverse","knitr","plotly","GGally")

#use this function to check if each package is on the local machine
#if a package is installed, it will be loaded
#if any are not, the missing package(s) will be installed and loaded
package.check <- lapply(packages, FUN = function(x) {
  if (!require(x, character.only = TRUE)) {
    install.packages(x, dependencies = TRUE,repos='http://cran.rediris.es')
  }
  library(x, character.only = TRUE)
})

#verify they are loaded
search()

```

#Leer ficheros binarios

En este apartado tenemos las funciones que nos permitiran leer los ficheros binarios usando la ruta

```{r}
LeerCabDig <- function(ruta) {
  #Nombramos las varibles que debe tener esta cabecera
  NomVar <- c("Dia",
              "Mes",
              "Anyo",
              "Hor",
              "Min",
              "Seg",
              "FrecMuestreo",
              "NumCanales")
  #Usamos file.path para añadir el nombre de fichero que nos interesa leer
  RD <- file.path(ruta, "cabecera_FicheroDigital.dat")
  
  #Creamos la varible que nos permita conectar con el fichero
  FichD <- file(RD, "rb")#rb es usado para indicar que es binario
  #Leemos la línea
  CabDigi <- readBin(
    FichD,
    what = integer(),
    signed = F, #indicamos que los datos son sin signo
    n = 8, #Se tratan de 8 varibles
    size = 1 #Como los datos son almacenados en 8bits lo que es 1 byte, por lo tanto size debe ser 1
  )
  Cab <- data.frame(t(CabDigi)) #Creamos un dataframe con los datos de la cabecera
  
  
  names(Cab) <- NomVar #Cambiamos los nombres
  
  close(FichD) #Cerramos el fichero
  
  
  return(Cab) #Devolvemos el data frame
  
}

LeerCabAna <- function(ruta) {
  #Declaramos el nombre de las varibles
  NomVar <- c(
    "Dia",
    "Mes",
    "Anyo",
    "Hor",
    "Min",
    "Seg",
    "ResolADC",
    "VolatageMax",
    "VoltageMin",
    "FrecMuestreo"
  )
  #Como en el caso anterior usamos el mismo metodo para leer el fichero
  RD <- file.path(ruta, "cabecera_FicheroAnalogico.dat")
  Fich <- file(RD, "rb")
  #Similar a lo de antes, pero cambia un poco, ya que el fichero, pero debemos
  #de tener en cuenta que los datos tiene un formato un poco peculiar
  CabA1 <- readBin(Fich,what = integer(),
                   signed = F,n = 7,#las 7 primeras variables deben de leerser primero
                   size = 1)#Esto se guardan en un byte
  CabA2 <- readBin(Fich,what = integer(),
                   n = 3,#El resto de variables tienen el otro formato
                   size = 2)#se almacenan en 2 bytes(16 bits)
  Cab <- data.frame(matrix(c(CabA1, CabA2), #Concatenamos las dos y generamos un data frame
                           nrow = 1))
  
  
  names(Cab) <- NomVar #Cambiamos el nombre de las varibles
  
  
  close(Fich) #Cerramos el fichero
  
  return(Cab) #Devolvemos el data frame
}

LeerFicheroAnalogico <- function(ruta) {
  Nvar <- "mv" #Nombre de la varible
  #Leemos el fichero usando el procedimeinto habitual
  RD <- file.path(ruta, "ficheroAnalogico.dat")
  N <- file.size(RD)
  fich <- file(RD, "rb")
  #Leemos todo el fichero con los datos en formato de 2 bits
  ContFich <- readBin(fich,what = integer(),
                      n = N,size = 2, signed = T)
  Cont <- data.frame(ContFich) #Creamos un dataframe
  names(Cont) <- Nvar #Cambiamos el nombre
  close(fich) #Cerramos fichero
  return(Cont) #Devolvemos el dataframe
}

LeerFicheroDigital <- function(ruta) {
  #Declaramos el nombre de las varibles.
  NVar <- c("HR1", "HR2", "MHR",
            "TOCO", "SPO2",
            "VCP", "Ps",
            "Pd", "Pm")
  #Hacemos el procedimiento habitual
  RD <- file.path(ruta, "ficheroDigital.dat")
  fich <- file(RD, "rb")
  N <- file.size(RD) #Obtenemos el tamaño del fichero para poder leerlo todo
  
  ContFich <- readBin(fich,what = integer(),
                      n = N , size = 1, signed = F)#Leemos todo, y los datos son en formato de 1 bits
  cont <-data.frame(matrix(ContFich, ncol = length(NVar), 
                           byrow = T))
  names(cont) <- NVar #Cabiamos el nombre de las variables
  close(fich)
  return(cont) #Devolvemos el data frame
  
}

#Funcion para obtener los datos de todos los ficheros
ObData <- function(ruta){
  
  CaDi <- LeerCabDig(ruta)
  DfDigital <- LeerFicheroDigital(ruta)
  CaAna <- LeerCabAna(ruta)
  DfAna <- LeerFicheroAnalogico(ruta)
  
  return(list(CaDi,DfDigital,CaAna,DfAna)) #Devolvemos una lista con todos los DF de los datos
} 


#Funcion para crear la variable tiempo del fichero digital
CrearTiempoDig <- function(df){
  # Creamos la variable del tiempo para el fichero digital 
  tiempo <- seq(0, length.out = nrow(df), by = 0.25)
  
  
  
  return(tiempo)
}


#Funcion para crear la variable tiempo del fichero Analogico
CrearTiempoAna <- function(df){
  #Frecuencia de muestreo = 1000
  Fm <- 1000
  # Creamos la variable del tiempo para el fichero Analogico 
  tiempo_analogico <- seq(from = 0, to = (nrow(df)-1)/Fm, by = 1/Fm)
  
  return(tiempo_analogico)
}

```

Ahora procederemos a leer los ficheros de la carpeta data



```{r}
#Declaramos las rutas donde estan los datos de los pacientes
rutas <- c("data/data/0519xxxiii14/06_02_2023/14.20.34",
           "data/data/0795xalvii8a7/27_09_2022/10.11.00",
           "data/data/0795xalvii8a7/27_09_2022/10.11.12",
           "data/data/1059xlxveei79_ECGf2/27_09_2022/14.42.29_III_ECGyEXTyRESTO",
           "data/data/ecg5_210xlxi81_IP_39_eBR_BRP_720/12.31.15",
           "data/data/ecg5_210xlxi81_IP_39_eBR_BRP_720/12.49.57"
           )
Pas1 <- ObData(rutas[1])
Pas2 <- ObData(rutas[2])
Pas3 <- ObData(rutas[3])
Pas4 <- ObData(rutas[4])
Pas5 <- ObData(rutas[5])
Pas6 <- ObData(rutas[6])

#Probamos a hacer la lectura de los datos de un paciente de prueba para ver si concuerda con lo que nos deberia salir:
Datos <- ObData(rutas[4])
Cab_Dig <- as.data.frame(Datos[1])
Datos_Dig <- as.data.frame(Datos[2])
Cab_Ana <- as.data.frame(Datos[3])
Datos_Ana <- as.data.frame(Datos[4])

#Creamos la variable tiempo para los datos digitales
tiempo <- CrearTiempoDig(Datos_Dig)
#Añadimos la variable tiempo a nuestro df de datos digitales
Datos_Dig <- Datos_Dig %>% mutate(tiempo = tiempo)

#Creamos la variable tiempo para los datos Analogicos
tiempo <- CrearTiempoAna(Datos_Ana)
#Añadimos la variable tiempo a nuestro df de datos Analogicos
Datos_Ana <- Datos_Ana %>% mutate(tiempo = tiempo)
```

Ahora vamos a unirlo todo:

```{r}
Pas1[[2]] #Podemos ver que el dataframe del paciente 1 tiene varias muestras por lo que para este caso podemos ver que podemos usar la media para representar cada una de las variables
#Usaremos la media para crear el df que usaremos, ya que así será más facil hacer los gráficos
summary(Pas1[[2]])
summary(Pas1[[4]])
summary(Pas2[[2]])
summary(Pas2[[4]])
summary(Pas3[[2]])
summary(Pas3[[4]])
summary(Pas4[[2]])
summary(Pas4[[4]])
summary(Pas5[[2]])
summary(Pas5[[4]])
summary(Pas6[[2]])
summary(Pas6[[4]])
res1 <- Pas1[[2]] %>% 
  summarise(across(everything(), mean))
res1
res1_2 <-  Pas1[[4]] %>% 
  summarise(across(everything(), mean))
res1_2
res1_3 <- Pas1[[1]]
res1_3
res1_4 <- Pas1[[3]]
res1_4
pas1 <- data.frame(res1,res1_2,res1_3, res1_4[7:10])
pas1
#Ahora hacemos lo mismo con cada paciente
#pas2
#Obtenemos las media
res2 <- Pas2[[2]] %>% 
  summarise(across(everything(), mean))
res2
res2_2 <-  Pas2[[4]] %>% 
  summarise(across(everything(), mean)) 
res2_2
res2_3 <- Pas2[[1]]
res2_3
res2_4 <- Pas2[[3]]
res2_4
pas2 <- data.frame(res2,res2_2,res2_3, res2_4[7:10]) #Creamos el df
pas2
#Pas 3
res3 <- Pas3[[2]] %>% 
  summarise(across(everything(), mean))
res3
res3_2 <-  Pas3[[4]] %>% 
  summarise(across(everything(), mean))
res3_2
res3_3 <- Pas3[[1]]
res3_3
res3_4 <- Pas3[[3]]
res3_4
pas3 <- data.frame(res3,res3_2,res3_3, res3_4[7:10])#Creamos el df
pas3
#Pas 4
res4 <- Pas4[[2]] %>% 
  summarise(across(everything(), mean))
res4
res4_2 <-  Pas4[[4]] %>% 
  summarise(across(everything(), mean))
res4_2
res4_3 <- Pas4[[1]]
res4_3
res4_4 <- Pas4[[3]]
res4_4
pas4 <- data.frame(res4,res4_2,res4_3, res4_4[7:10]) #Creamos el df
pas4
#Pas 5
res5 <- Pas5[[2]] %>% 
  summarise(across(everything(), mean))
res5
res5_2 <-  Pas5[[4]] %>% 
  summarise(across(everything(), mean))
res5_2
res5_3 <- Pas5[[1]]
res5_3
res5_4 <- Pas5[[3]]
res5_4
pas5 <- data.frame(res5,res5_2,res5_3, res5_4[7:10]) #Creamos el df
pas5
#Pas 6
res6 <- Pas6[[2]] %>% 
  summarise(across(everything(), mean)) #Obtenemos las media
res6
res6_2 <-  Pas6[[4]] %>% 
  summarise(across(everything(), mean))
res6_2
res6_3 <- Pas6[[1]]
res6_3
res6_4 <- Pas6[[3]]
res6_4
pas6 <- data.frame(res6,res6_2,res6_3, res6_4[7:10]) #Creamos el df
pas6
df <-rbind(pas1,pas2,pas3,pas4,pas5,pas6) #Creamos el df definitivo
df 
#Por ultimo uniremos los registros para crear fecha y hora
df$Fecha <- paste(df$Dia, df$Mes, df$Anyo, sep = "/") #Usamos paste para crear la varible fecha
df$Hora <- paste(df$Hor, df$Min, df$Seg, sep = ":") #Usamos paste para crear la varible hora
df <- df %>%
  select(-c(Dia, Mes, Anyo, Hor, Min, Seg)) #Quitamos las variables que ya nos sirven
df
```

```{r}
#REPRESENTACION

#GRAFICO FICHERO DIGITAL

#Nos quedamos con los datos con el tiempo por debajo de 301
datos_Dig_300 <- Datos_Dig %>% select(everything()) %>% filter(tiempo <= 300)

#Adaptamos los datos para poder representarlos:
datos_Dig_300 <- gather(datos_Dig_300, key = "Tipo", value = "value", -tiempo)

#Representamos todas las variables en funcion del tiempo:
ggplot(datos_Dig_300, aes(x = tiempo, y = value, color = Tipo)) + 
  geom_line() + 
  facet_wrap(~ Tipo, scales = "free") + 
  labs( x = "Tiempo", y = "Valor")

#GRAFICO FICHERO ANALÓGICO

#Obtenemos los ultimos 9 segundos de la señal
Datos_Ana_9 <- Datos_Ana %>% select(everything()) %>% filter(tiempo> max(tiempo)-9)
#Representamos los ultimos 9 segundos de la señal
g <- ggplot(Datos_Ana_9, aes(x = tiempo, y = mv)) + 
  geom_line(col="blue") +
  labs(title = "Fichero Analogico", x = "time", y = "data") 

ggplotly(g)

#Vemos que los resultados concuerdan con el modelo proporcionado

```
#Detección de datos anomalos y faltantes
En esta parte comprobaremos la presencia de datos faltantes y de outliers, para ello ejecutaremos este código.
```{r}
#Primero miraremos si exiten algun NA en nuestros datos
#Una vez creado el data frame, debemos indagar para, en el caso de que halla, 
#encontrar los datos faltantes, esto lo llevaremos a cabo mediante
#la función is.na:
#Devolverá un vector lógico de la misma longitud que el vector o columna que se está verificando, donde cada elemento será TRUE si el valor correspondiente es faltante,
#y FALSE en caso contrario.

#Vemos cada variable con respecto al data frame:

datos_faltantes1<-is.na(df$HR1)
datos_faltantes1

datos_faltantes2<-is.na(df$HR2)
datos_faltantes2

datos_faltantes3<-is.na(df$MHR)
datos_faltantes3

datos_faltantes4<-is.na(df$TOCO)
datos_faltantes4

datos_faltantes5<-is.na(df$SPO2)
datos_faltantes5

datos_faltantes6<-is.na(df$VCP)
datos_faltantes6

datos_faltantes7<-is.na(df$Ps)
datos_faltantes7

datos_faltantes8<-is.na(df$Pd)
datos_faltantes8

datos_faltantes9<-is.na(df$Pm)
datos_faltantes9

datos_faltantes10<-is.na(df$HR1.1)
datos_faltantes10

datos_faltantes10<-is.na(df$HR2.1)
datos_faltantes10

datos_faltantes11<-is.na(df$MHR.1)
datos_faltantes11

datos_faltantes12<-is.na(df$TOCO.1)
datos_faltantes12

datos_faltantes13<-is.na(df$SPO2.1)
datos_faltantes13

datos_faltantes14<-is.na(df$VCP.1)
datos_faltantes14

datos_faltantes15<-is.na(df$Ps.1)
datos_faltantes15

datos_faltantes16<-is.na(df$Pd.1)
datos_faltantes16

datos_faltantes17<-is.na(df$Pm.1)
datos_faltantes17

datos_faltantes18<-is.na(df$FrecMuestreo)
datos_faltantes18

datos_faltantes19<-is.na(df$NumCanales)
datos_faltantes19

datos_faltantes20<-is.na(df$ResolADC)
datos_faltantes20

datos_faltantes21<-is.na(df$VolatageMax)
datos_faltantes21

datos_faltantes22<-is.na(df$VolatageMin)
datos_faltantes22

datos_faltantes23<-is.na(df$FrecMuestreo.1)
datos_faltantes23

datos_faltantes24<-is.na(df$Fecha)
datos_faltantes24

datos_faltantes25<-is.na(df$Hora)
datos_faltantes25


#Como resulta todo FALSE no hay ningún dato faltante
```

```{r}

#Ahora lo que si es posible ver es que hay valores que no tienen muchos sentido, ya que hay valores de 0 en cosas como los latidos por minuto, o presión sanguinia, lo cual no tiene mucho sentido, por lo tanto esos datos los convertiremos en NAs para no tomarlos muy encuenta
#Además aplicaremos algún metodo para comprobar que si hay más valores extraños, para lo cual definiremos las siguientes funciones
#Definimos la función para dectectar outliers 
# MADM median absolute deviation from the median
madm <- function(x, na.rm = T) {  
  if (na.rm){
    x <- x[!is.na(x)]
  }
  res <- 1.4826 * median(abs(x - median(x)))
  return(res)
}
Estadisticos <- function(x, na.rm = T){
  if (na.rm){
    x <- x[!is.na(x)]
  }
  m <- mean(x)
  n <- length(x)
  s <- sd(x)
  Q <- IQR(x)
  MADM <- madm(x)
  return(c(median = m,length = n, SD = s, IQR = Q,madm = MADM))
  
}

# Regla 3 sigma
reglasigma <- function(x,na.rm = T) { 
  rest1 <- Estadisticos(x)[1]
  rest2 <-Estadisticos(x)[3]
  return(x < rest1 - 3*madm(x) | x > rest1 + 3 * rest2)
  }

# Identificador Hampel
reglahampel <- function(x, na.rm = T) {  
  
  return( x < median(x, na.rm = T) - 3*madm(x, na.rm = T) | 
            x > median(x, na.rm = T) + 3*madm(x, na.rm = T))
  }

# Regla boxplot
reglaboxplot <- function(x,na.rm = T) {
  return(x < quantile(x, 1/4, na.rm = T) - 1.5 *IQR(x, na.rm = T) |
           x > quantile(x, 3/4, na.rm = T) + 1.5 *IQR(x, na.rm = T))
  }
# Percentiles
reglapercentil <- function(x) {  
  return(x < quantile(x, 0.05, na.rm = T) | x > quantile(x, 0.05, na.rm = T))
}

metodos <- list(reglasigma=reglasigma,reglahampel=reglahampel,reglaboxplot=reglaboxplot,reglapercentil=reglapercentil)

summary(Pas1[[2]]) #Podemos ver que HR2, HR1, Toco,ps,pd,pm tiene valores minimos de 0, lo cual sabemos que nos es posibel, ya que correcponden a los latidos del corazón y o presión de diferentes partes del cuerpo
#Lo ideal sería nobralos como NA
r <- Pas1[[2]]
r<-r %>%
  mutate(HR1 = ifelse(110 <= HR1 & HR1 <= 160,HR1,NA)) %>%
  mutate(HR2 = ifelse(110 <= HR1 & HR1 <= 160,HR1,NA)) %>%
  mutate(TOCO = ifelse(TOCO == 0,NA,TOCO)) %>%
  mutate(Ps = ifelse(Ps == 0,NA,Ps)) %>%
  mutate(Pd = ifelse(Pd == 0,NA,Pd)) %>%
  mutate(Pm = ifelse(Pm == 0,NA,Pm))
  
summary(r)
#Usamos las funciones para comprobar la presencia de outliers
r %>%
  summarise(across(everything(), metodos))
  
Pas1[[2]] <- r
summary(Pas1[[2]])

summary(Pas1[[4]]) #Parece normal

#Ahora hacemos esto para cada paciente
r <- Pas2[[2]]
r<-r %>%
  mutate(HR1 = ifelse(110 <= HR1 & HR1 <= 160,HR1,NA)) %>%
  mutate(HR2 = ifelse(110 <= HR1 & HR1 <= 160,HR1,NA)) %>%
  mutate(TOCO = ifelse(TOCO == 0,NA,TOCO)) %>%
  mutate(Ps = ifelse(Ps == 0,NA,Ps)) %>%
  mutate(Pd = ifelse(Pd == 0,NA,Pd)) %>%
  mutate(Pm = ifelse(Pm == 0,NA,Pm))
  
summary(r)
#Usamos las funciones para comprobar la presencia de outliers
r %>%
  summarise(across(everything(), metodos))
  

Pas2[[2]] <- r
summary(Pas2[[2]])

summary(Pas2[[4]]) #Parece normal

r <- Pas3[[2]]
r<-r %>%
  mutate(HR1 = ifelse(110 <= HR1 & HR1 <= 160,HR1,NA)) %>%
  mutate(HR2 = ifelse(110 <= HR1 & HR1 <= 160,HR1,NA)) %>%
  mutate(TOCO = ifelse(TOCO == 0,NA,TOCO)) %>%
  mutate(Ps = ifelse(Ps == 0,NA,Ps)) %>%
  mutate(Pd = ifelse(Pd == 0,NA,Pd)) %>%
  mutate(Pm = ifelse(Pm == 0,NA,Pm))

summary(r)
#Usamos las funciones para comprobar la presencia de outliers
r %>%
  summarise(across(everything(), metodos))
  
Pas3[[2]] <- r
summary(Pas3[[2]])

summary(Pas3[[4]]) #Parece normal

r <- Pas4[[2]]
r<-r %>%
  mutate(HR1 = ifelse(110 <= HR1 & HR1 <= 160,HR1,NA)) %>%
  mutate(HR2 = ifelse(110 <= HR1 & HR1 <= 160,HR1,NA)) %>%
  mutate(TOCO = ifelse(TOCO == 0,NA,TOCO)) %>%
  mutate(Ps = ifelse(Ps == 0,NA,Ps)) %>%
  mutate(Pd = ifelse(Pd == 0,NA,Pd)) %>%
  mutate(Pm = ifelse(Pm == 0,NA,Pm))
  
summary(r)
#Usamos las funciones para comprobar la presencia de outliers
r %>%
  summarise(across(everything(), metodos))
  
Pas4[[2]] <- r
summary(Pas4[[2]])

summary(Pas4[[4]]) #Parece normal

r <- Pas5[[2]]
r<-r %>%
  mutate(HR1 = ifelse(110 <= HR1 & HR1 <= 160,HR1,NA)) %>%
  mutate(HR2 = ifelse(110 <= HR1 & HR1 <= 160,HR1,NA)) %>%
  mutate(TOCO = ifelse(TOCO == 0,NA,TOCO)) %>%
  mutate(Ps = ifelse(Ps == 0,NA,Ps)) %>%
  mutate(Pd = ifelse(Pd == 0,NA,Pd)) %>%
  mutate(Pm = ifelse(Pm == 0,NA,Pm))

summary(r)
#Usamos las funciones para comprobar la presencia de outliers
r %>%
  summarise(across(everything(), metodos))
  
Pas5[[2]] <- r
summary(Pas5[[2]])

summary(Pas5[[4]]) #Parece normal


r <- Pas6[[2]]
r<-r %>%
  mutate(HR1 = ifelse(110 <= HR1 & HR1 <= 160,HR1,NA)) %>%
  mutate(HR2 = ifelse(110 <= HR1 & HR1 <= 160,HR1,NA)) %>%
  mutate(TOCO = ifelse(TOCO == 0,NA,TOCO)) %>%
  mutate(Ps = ifelse(Ps == 0,NA,Ps)) %>%
  mutate(Pd = ifelse(Pd == 0,NA,Pd)) %>%
  mutate(Pm = ifelse(Pm == 0,NA,Pm))
  
summary(r)
#Usamos las funciones para comprobar la presencia de outliers
r %>%
  summarise(across(everything(), metodos))
  
Pas6[[2]] <- r
summary(Pas6[[2]])

summary(Pas6[[4]]) #Parece normal

#Podemos ver que esto nos esta arrojando resultados variables, pero es lo normal debido a que los muchos de estos metodos discrimina mucho, pero podemos ver que las reglas de hampel no detectan outliers lo cual si vemos los datos parece ser lo más compresible
```


```{r}
str(df)
```

##   Comparación de latidos por minuto del feto y de la madre.

```{r}
# Transformar los datos a formato data frame
datos <- data.frame(x = rep(df$MHR, 2),
                         y = c(df$HR1, df$HR2),
                         variable = rep(c("HR1", "HR2"), each = nrow(df)))
# Crear un gráfico de línea con una línea para cada variable
grafico <- ggplot(data = datos, aes(x = x, y = y, color = variable)) +
  geom_line() +
  labs(x = "Latidos por minuto maternos", y = "Latidos por minuto del feto", title = "Comparación entre los latidos por minuto maternos y los fetales")
ggplotly(grafico)
tabla <-  table(df$HR1, df$MHR)
tabla
```

Cómo podemos observar el número de latidos por minuto del feto es mayor que el número de latidos de la madre. Y que conforme aumentan los latidos maternos, podemos observar que los fetales lo hacen. Así que podemos llegar a la conclusión que a priori, los latidos fetales dependen de los latidos maternos.

## Búsqueda de variaciones en el ritmo cardíaco materno dependiendo del nivel de actividad uterina.

```{r}
tabla <-  table(df$TOCO, df$MHR)
tabla
grafico <- ggplot(data = df, aes(x = MHR, y = TOCO, color = "red")) +
  geom_point() +
  labs(x = "Latidos por minuto maternos", y = "Presión uterina", title = "Comparación entre los latidos por minuto maternos y la presión uterina")
ggplotly(grafico)
```

A priori se puede observar que el valor más alto de la presión uterina se relaciona con el valor más alto de los latidos por minuto maternos. Sin embargo, aunque en general se pueda observar esa relación, hay una observación la cual se sale de la norma que queremos demostrar ya que tiene unos latidos por minuto altos pero, a pesar de esto, no tiene un valor de la presión uterina elevado. Así que podemos llegar a la conclusión de que la persión uterina influye a la hora de subir los latidos por minuto maternos, pero que es un factor no la causa principal.

## Variaciones entre la presión arterial sistólica y la diastólica.

```{r}
tabla <-  table(df$Ps, df$Pd)
tabla
grafico <- ggplot(data = df, aes(x = Ps, y = Pd, color = "red")) +
  geom_point() +
  labs(x = "Presión sistólica", y = "Presión diastólica", title = "Comparación entre la presión sistólica y la diastólica")
ggplotly(grafico)
```

Según la [Biblioteca Nacional de Medicina](https://medlineplus.gov/spanish/ency/article/000468.htm) los valores de la presión sistólica deben estar inferiores a 120 y la diastólica debe estar por debajo de 80. Las 2 observaciones que tienen valores, 1 tiene la presión sistólica y diastólica dentro del rango; en cambio, la otra observación si tiene una presión arterial sistólica más alta que la recomendable. Cosa la cuál le puede provocar enfermadades en un futuro.

##PREGUNTAS
- Comparación en el ritmo cardiaco del feto y su evolución a lo largo de infancia 
y juventud.
```{r}

```


- Comparación entre la presión uterina y el ritmo del feto y de la madre.
```{r}

```


- Comparar con datos exteriores.
```{r}

```


- Con los datos aportados, comparar la posibilidad de desarrollar enfermedades.
Para responder esta pregunta debemos de verificar si hay alguna relación entre las variables, para sacaremos la correclación entre las variables usando pearson y spearman
```{r}
#Podemos ver que las variables Ps,Pd y Pm tienen una correlación muy alta
df %>%
  select(is.numeric) %>%
  cor(method = "pearson")
#Si usamos spearman podemos ver que la correlación de las variables antes mencionada
#es incluso mayor, además de establece una correalacíon con VCP  
df %>%
  select(is.numeric) %>%
  cor(method = "spearman")

```
Ahora vamos hacer gráficos usando la correlación para que se vea más claro:

```{r}
#Vamos solo a visualizar las variables que nos son más de interes
#No prestaremos mucha atención a las demás ya que no parecen muy relevantes
df %>%
  select(HR1:Pm) %>%
  ggcorr(label= T)

#Como 
df %>%
  select(HR1:Pm) %>%
  ggpairs()

```
Una vez tenemos esta información vamos a vizualizar las variables que tiene mucha relación.Podemos ver que la presion sistolica guarda una clara relación líneal con los latidos de la madre, si esta relación no se cumple esto puede deribar en posibles enfermedades cardiacas para el niño/a.

```{r}
#Podemos ver en este gráfico, Pb y Ps siguen una distribución líneal,
#Esto es debido a lo dicho con anterioridad,siempre ha de estar proporcionado
ggplot(data = df, aes(x = Ps, y = Pd)) + 
  geom_point(color = "blue") + 
  geom_smooth(method = "lm", color = "firebrick")

#Esto aplica también para VCP, el cual es una variable que mide el tiempo
ggplot(data = df, aes(x = Ps, y = VCP)) + 
  geom_point(color = "blue") + 
  geom_smooth(method = "lm", color = "firebrick")

ggplot(data = df, aes(x = Pd, y = VCP)) + 
  geom_point(color = "blue") + 
  geom_smooth(method = "lm", color = "firebrick")

```
```{r}
#Ahora vamos a ver si existe alguna clase de realción entre las varibles, para los
#df de pacientes que estan embarazadas las cuales son el paciente 4 y 6
df4 <- Pas4[[2]]
df6 <- Pas6[[2]]

#Veremos si existe alguna correalación entre las varibles usando pearson y spearman
#Por el momento si usamos pearson podemos ver que de momento no hay ninguna relación líneal entre las varibles
df4 %>%
  drop_na() %>%
  cor(method = "pearson")
#Pero si hacemos uso de otro metodo vemos que HR2 y HR1 guaradan una relación del 0.80
df4 %>%
  drop_na() %>%
  cor(method = "spearman")
```
Ahora haremos gráfico para las variables que tienen una correlación alta:
```{r}

df6 %>%
  pivot_longer(cols = c("HR1","HR2"),names_to = "Latidos", values_to = "Valor") %>%
  ggplot(aes(x = Latidos, y = Valor, color = Latidos)) + geom_boxplot()


df6 %>%
  drop_na(HR2) %>%
  cor(method = "pearson")
#Vemos que la relación se repite
df6 %>%
  drop_na(c("HR2","HR1")) %>%
  cor(method = "spearman")

df4 %>%
  pivot_longer(cols = c("HR1","HR2"),names_to = "Latidos", values_to = "Valor") %>%
  ggplot(aes(x = Latidos, y = Valor, color = Latidos)) + 
  geom_boxplot()

#Como conclución es muy interesante, ya que siempre los latidos de la madre y los del hijo deben ir a más o menos el 
#mismo ritmo

```
Podemos ver que los latidos estan practicamente sincronizados esto es gracias a un efecto neuroacústico.Esto es de vital importancia en el el perido de gestación del fecto. Por ejemplo, si los latidos del feto son más lentos de lo esperado, puede indicar una disminución del suministro de oxígeno al feto.



