---
title: "Trabajo final"
author: "Equipo H"
date: "`r Sys.Date()`"
output:
  html_document:
    echo: yes
    number_sections: yes
    theme: lumen
    toc: yes
  pdf_document:
    toc: yes
    toc_depth: 3
  html_notebook:
    echo: yes
    number_sections: yes
    toc: yes
params:
  lang: ES
lang: "`r switch(params$lang, ES = 'es-ES', EN = 'en-US')`"
subtitle: "Tratamiento de Datos. Grado en Ciencia de Datos- UV"
language:
  label:
    fig: 'Figura '
    tab: 'Tabla '
    eq: 'Ecuación '
    thm: 'Teorema '
    lem: 'Lema '
    def: 'Definición '
    cor: 'Corolario '
    prp: 'Proposición '
    exm: 'Ejemplo '
    exr: 'Ejercicio '
    proof: 'Demostración. '
    remark: 'Nota: '
    solution: 'Solución. '
---

# Introducción

En este fichero vamos analizar los datos pacientes que han usado un electro cardiograma


# Configuración del los bloques (*Chunks*)

Configuramos los bloques de código.

```{r setup, cache = F, echo = F, message = F, warning = F, tidy = F}


# CONFIGURACIÓN GENERAL
library(knitr)
options(width = 100)

# Opciones generales de los chucks. Se utilizarán salvo cambios en el chunk
opts_chunk$set(echo=F, message = F, error = F, warning = F, comment = NA, fig.align = 'center', dpi = 200, tidy = F, cache.path = '.cache/', fig.path = './figura/')

# Opciones generales de dígitos cuando se incluyen tablas
#options(xtable.type = 'html')
knit_hooks$set(inline = function(x) {
  
  if(is.numeric(x)) {
    round(x, getOption('digits'))
  } else {
    paste(as.character(x), collapse = ', ')
  }
})
#knit_hooks$set(plot = knitr:::hook_plot_html)
```

# Instalación automática de paquetes

Tenemos esta parte para instalar los paquetes necesarios si es que el usuario no los tiene.

```{r}

# Especificamos las librerías necesarias en esta lista

packages = c("tidyverse","knitr","plotly")

#use this function to check if each package is on the local machine
#if a package is installed, it will be loaded
#if any are not, the missing package(s) will be installed and loaded
package.check <- lapply(packages, FUN = function(x) {
  if (!require(x, character.only = TRUE)) {
    install.packages(x, dependencies = TRUE,repos='http://cran.rediris.es')
  }
  library(x, character.only = TRUE)
})

#verify they are loaded
search()

```

#Leer ficheros binarios

En este apartado tenemos las funciones que nos permitiran leer los ficheros binarios usando la ruta

```{r}
LeerCabDig <- function(ruta) {
  #Nombramos las varibles que debe tener esta cabezera
  NomVar <- c("Dia",
              "Mes",
              "Anyo",
              "Hor",
              "Min",
              "Seg",
              "FrecMuestreo",
              "NumCanales")
  #Usamos file.path para añadir el nombre de fichero que nos interesa leer
  RD <- file.path(ruta, "cabecera_FicheroDigital.dat")
  
  #Creamos la varible que nos permita conectar con el fichero
  FichD <- file(RD, "rb")#rb es usado para indicar que es binario
  #Leemos la línea
  CabDigi <- readBin(
    FichD,
    what = integer(),
    signed = F, #indicamos que los datos son sin signo
    n = 8, #Se tratan de 8 varibles
    size = 1 #Como los datos son almacenados en 8bits lo que es 1 byte, por lo tanto size debe ser 1
  )
  Cab <- data.frame(t(CabDigi)) #Creamos un dataframe con los datos de la cabecera
  
  
  names(Cab) <- NomVar #Cambiamos los nombres
  
  close(FichD) #Cerramos el fichero
  
  
  return(Cab) #Devolvemos el data frame
  
}

LeerCabAna <- function(ruta) {
  #Declaramos el nombre de las varibles
  NomVar <- c(
    "Dia",
    "Mes",
    "Anyo",
    "Hor",
    "Min",
    "Seg",
    "ResolADC",
    "VolatageMax",
    "VoltageMin",
    "FrecMuestreo"
  )
  #Como en el caso anterior usamos el mismo metodo para leer el fichero
  RD <- file.path(ruta, "cabecera_FicheroAnalogico.dat")
  Fich <- file(RD, "rb")
  #Similar a lo de antes, pero cambia un poco, ya que el fichero, pero debemos
  #de tener en cuenta que los datos tiene un formato un poco peculiar
  CabA1 <- readBin(Fich,what = integer(),
                   signed = F,n = 7,#las 7 primeras variables deben de leerser primero
                   size = 1)#Esto se guardan en un byte
  CabA2 <- readBin(Fich,what = integer(),
                   n = 3,#El resto de variables tienen el otro formato
                   size = 2)#se almacenan en 2 bytes(16 bits)
  Cab <- data.frame(matrix(c(CabA1, CabA2), #Concatenamos las dos y generamos un data frame
                           nrow = 1))
  
  
  names(Cab) <- NomVar #Cambiamos el nombre de las varibles
  
  
  close(Fich) #Cerramos el fichero
  
  return(Cab) #Devolvemos el data frame
}

LeerFicheroAnalogico <- function(ruta) {
  Nvar <- "mv" #Nombre de la varible
  #Leemos el fichero usando el procedimeinto habitual
  RD <- file.path(ruta, "ficheroAnalogico.dat")
  N <- file.size(RD)
  fich <- file(RD, "rb")
  #Leemos todo el fichero con los datos en formato de 2 bits
  ContFich <- readBin(fich,what = integer(),
                      n = N,size = 2, signed = T)
  Cont <- data.frame(ContFich) #Creamos un dataframe
  names(Cont) <- Nvar #Cambiamos el nombre
  close(fich) #Cerramos fichero
  return(Cont) #Devolvemos el dataframe
}

LeerFicheroDigital <- function(ruta) {
  #Declaramos el nombre de las varibles.
  NVar <- c("HR1", "HR2", "MHR",
            "TOCO", "SPO2",
            "VCP", "Ps",
            "Pd", "Pm")
  #Hacemos el procedimiento habitual
  RD <- file.path(ruta, "ficheroDigital.dat")
  fich <- file(RD, "rb")
  N <- file.size(RD) #Obtenemos el tamaño del fichero para poder leerlo todo
  
  ContFich <- readBin(fich,what = integer(),
                      n = N , size = 1, signed = F)#Leemos todo, y los datos son en formato de 1 bits
  cont <-data.frame(matrix(ContFich, ncol = length(NVar), 
                           byrow = T))
  names(cont) <- NVar #Cabiamos el nombre de las variables
  close(fich)
  return(cont) #Devolvemos el data frame
  
}

#Funcion para obtener los datos de todos los ficheros
ObData <- function(ruta){
  
  CaDi <- LeerCabDig(ruta)
  DfDigital <- LeerFicheroDigital(ruta)
  CaAna <- LeerCabAna(ruta)
  DfAna <- LeerFicheroAnalogico(ruta)
  
  return(list(CaDi,DfDigital,CaAna,DfAna))
} 

#Funcion para crear la variable tiempo del fichero digital
CrearTiempoDig <- function(df){
  # Creamos la variable del tiempo para el fichero digital 
  tiempo <- seq(0, length.out = nrow(df), by = 0.25)
  
  
  
  return(tiempo)
}

#Funcion para crear la variable tiempo del fichero Analogico
CrearTiempoAna <- function(df){
  #Frecuencia de muestreo = 1000
  Fm <- 1000
  # Creamos la variable del tiempo para el fichero Analogico 
  tiempo_analogico <- seq(from = 0, to = (nrow(df)-1)/Fm, by = 1/Fm)
  
  return(tiempo_analogico)
}

```

Ahora procederemos a leer los ficheros de la carpeta data

```{r}
#Declaramos las rutas donde estan los datos de los pacientes
rutas <- c("data/data/0519xxxiii14/06_02_2023/14.20.34",
           "data/data/0795xalvii8a7/27_09_2022/10.11.00",
           "data/data/0795xalvii8a7/27_09_2022/10.11.12",
           "data/data/1059xlxveei79_ECGf2/27_09_2022/14.42.29_III_ECGyEXTyRESTO",
           "data/data/ecg5_210xlxi81_IP_39_eBR_BRP_720/12.31.15",
           "data/data/ecg5_210xlxi81_IP_39_eBR_BRP_720/12.49.57"
           )

#Probamos a hacer la lectura de los datos de un paciente de prueba para ver si concuerda con lo que nos deberia salir

Datos <- ObData(rutas[4])
Cab_Dig <- as.data.frame(Datos[1])
Datos_Dig <- as.data.frame(Datos[2])
Cab_Ana <- as.data.frame(Datos[3])
Datos_Ana <- as.data.frame(Datos[4])

#Creamos la variable tiempo para los datos digitales
tiempo <- CrearTiempoDig(Datos_Dig)
#Añadimos la variable tiempo a nuestro df de datos digitales
Datos_Dig <- Datos_Dig %>% mutate(tiempo = tiempo)

#Creamos la variable tiempo para los datos Analogicos
tiempo <- CrearTiempoAna(Datos_Ana)
#Añadimos la variable tiempo a nuestro df de datos Analogicos
Datos_Ana <- Datos_Ana %>% mutate(tiempo = tiempo)

```
Ahora vamos a unirlo todo:

```{r}
#REPRESENTACION

#GRAFICO FICHERO DIGITAL

#Nos quedamos con los datos con el tiempo por debajo de 301
datos_Dig_300 <- Datos_Dig %>% select(everything()) %>% filter(tiempo <= 300)

#Adaptamos los datos para poder representarlos:
datos_Dig_300 <- gather(datos_Dig_300, key = "Tipo", value = "value", -tiempo)

#Representamos todas las variables en funcion del tiempo:
ggplot(datos_Dig_300, aes(x = tiempo, y = value, color = Tipo)) + 
  geom_line() + 
  facet_wrap(~ Tipo, scales = "free") + 
  labs( x = "Tiempo", y = "Valor")

#GRAFICO FICHERO ANALÓGICO

#Obtenemos los ultimos 9 segundos de la señal
Datos_Ana_9 <- Datos_Ana %>% select(everything()) %>% filter(tiempo> max(tiempo)-9)
#Representamos los ultimos 9 segundos de la señal
g <- ggplot(Datos_Ana_9, aes(x = tiempo, y = mv)) + geom_line(col="blue") +
  labs(title = "Fichero Analogico", x = "time", y = "data") 
ggplotly(g)


```

## Comparación entre las pulsaciones por minuto en mujeres embarazadas y mujeres no embarazadas en su rango de edad.

```{r}
data_heart <- read.csv("data/data/archive/heart.csv")
data_dis <- read.csv("data/data/archive/Heart_Disease_Prediction.csv")

cor <- data_heart %>% select(c(sex, age, thalachh)) %>% filter(sex == 0) %>% filter(age <= 45)

cor2 <- data_dis %>% select(c(Sex, Age, Max.HR)) %>% filter(Sex == 0) %>% filter(Age <= 45)
```

